臺灣澎湖地方法院刑事附帶民事訴訟判決　96年度附民字第5號
　　原　　告　　津珍食品有限公司
　　法定代理人　甲○○
　　訴訟代理人　丙○○
　　被　　　告　乙○○
　　訴訟代理人　陳炳彰律師
上列被告因96年度易字第2號侵占等案件，經原告提起附帶民事
訴訟，本院判決如下：
    主      文
被告應給付原告新台幣壹佰柒拾陸萬伍仟貳佰壹拾伍元，及自民
國96年3月15日起，至清償日止，按週年利率百分之5計算之利息
。
    事實及理由
甲、兩造之主張：
一、原告起訴主張：被告自民國（下同）92年2月起，受僱於原
    告而擔任副總經理之職，並被派駐大陸深圳市，負責主持原
    告在深圳投資設立之「深圳津珍飲食服務有限公司」（下稱
    深圳津珍公司）之業務及處理深圳津珍公司在大陸蘇州與大
    陸「康格餐飲服務有限公司」合資設立之「蘇州津珍康格食
    品有限公司」（下稱蘇州津珍公司）之投資事項，而原告、
    深圳津珍公司為挹注投資蘇州津珍公司，自92年2月27日起
    至同年9月17日止，共交予被告人民幣95萬5533元，又被告
    另以深圳津珍公司之名義，分別於92年8月28日、29日，向
    大陸宜霖欣防水工程有限公司、李愛玉各借得人民幣5萬元
    ，總計被告取得人民幣105萬5533元，詎被告竟基於為自己
    不法所有之犯意，僅將上開業務款項之一部即人民幣63萬
    9600 元用以投資蘇州津珍公司，所餘人民幣41萬5933元悉
    數挪為己用而予以侵占，原告爰依侵權行為法律關係，聲明
    ：被告應賠償原告新臺幣176萬5215元。
二、被告則以：被告並無任何業務侵占行為，不應負損害賠償責
    任。並聲明：原告之訴駁回。
乙、得心證之理由
一、按附帶民事訴訟之判決，應以刑事訴訟判決所認定之事實為
    據，刑事訴訟法第五百條前段定有明文。查本件原告主張之
    事實，已據本院96年度易字第2號刑事判決認定屬實，有該
    案卷證資料可稽。是本件民事求償部分，自應以此為判斷之
    基礎。
二、又按因故意或過失，不法侵害他人權利者，負損害賠償責任
    ，民法第184條第1項前段定有明文。是以，根據前述刑事判
    決所認定之事實，原告訴請被告賠償，即為有據。
三、被告侵占41萬5933元之人民幣，依本件原告96年3月6日起訴
    時人民幣對新台幣之兌換比例（1:4.24399）計算結果，原
    告據以請求被告給付新臺幣176萬5215元（415933*4.24399=
    0000000），及自本訴狀繕本送達被告之翌日即96年3月15日
    起，至清償日止，按週年利率百分之5計算之利息，核無不
    合，應予准許。
丙、結論：本件原告之訴，為有理由，依刑事訴訟第502條第2項
    ，判決如主文。
中　　華　　民　　國　　96　　年　　6 　　月　　20　　日
                   刑事庭  審判長法  官 管安露
                                 法  官 李宛玲
                                 法  官 陳順輝
以上正本係照原本作成。
如不服本判決，應於判決送達後10日內，向本院提出上訴狀（須
附繕本）。
中　　華　　民　　國　　96　　年　　6 　　月　　21　　日
                                 書記官 劉竹苞
